Inventaris van het archief van het Ministerie van Binnenlandse Zaken: Afdeling Pensioenen en Wachtgelden, (1921-) 1933-1966 (1968)
Nationaal Archief, Den Haag
- Dossiers, B
  - Taakuitvoering, B.2
    - Pensioenen, wachtgelden en uitkeringen op grond van pensioenwetten, B.2.1
      - Overheidpensioenen in het algemeen, B.2.1.1
        - Totstandkoming, wijziging en uitvoering van de wetgeving met betrekking tot overige onderwerpen, B.2.1.1.4
          - Dossier inzake totstandkoming van de wet tot wijziging en aanvulling van artikelen van de Pensioenwet 1922., 1932-1935; 153; 1 omslag
          - Stukken betreffende totstandkoming en intrekking van een wetsontwerp tot herziening van pensioenen van burgerlijke en militaire ambtenaren., 1936-1938; 154; 1 omslag
          - Dossier inzake totstandkoming van de Wet tot wijziging van de bepalingen van de voogdijraden, voorkomende in het Burgerlijk Wetboek en daarmee samenhangende wetten., 1937-1954; 155; 1 omslag
          - Stukken betreffende totstandkoming van wijzigingen in de Lager-, Middelbaar- en Hoger-onderwijswetten en daarmee samenhangende wijziging van art. 4 van de Pensioenwet 1922., 1938-1958; 156; 1 pak
          - Stukken betreffende totstandkoming, vaststelling en opheffing van de tijdens de bezetting uitgevaardigde regelingen op het gebied van pensioenen, alsmede wijzigingen van de Pensioenwet 1922., 1940-1950; 157; 1 pak
          - Stukken betreffende een regeling voor pensioen aan natuurlijke kinderen van burgerlijke en militaire ambtenaren, vastgelegd in de artikelen 92 en 93 van de Pensioenwet 1922 en in de artikelen 3 en 4 van de Militaire Weduwenwet 1922., 1941-1942; 158; 1 omslag
          - Stukken betreffende controle op inkomsten van gepensioneerde militairen, zeelieden, oorlogsslachtoffers en tevens op buitengewone pensioenen en Indonesische pensioenen., 1944-1951; 159; 1 omslag
          - Stukken betreffende verrekening van door de PTT gedane voorschotten met pensioen- en wachtgeldgerechtigden., 1945-1950; 160; 1 omslag
          - Stukken betreffende uitvoering en toepassing van het Zuiveringsbesluit 1945., 1945-1957; 161-163; 3 omslagen
            - Uitvoering in het algemeen. 1945-1959, 161
            - Aanspraken op militair en burgerlijk pensioen bij veroordeling. 1946-1949, 162
            - Uitvoering van individuele toepassingen. 1946-1959, 163
          - Stukken betreffende renteverlaging van door instellingen in 's Rijks schatkist gestorte gelden om de staatsschuld te dekken., 1946; 164; 1 omslag
          - Stukken betreffende totstandkoming van de Wet tot invoering van een buitengewoon pensioen voor deelnemers aan het verzet, alsmede voor hun nagelaten betrekkingen., 1946-1947; 165; 1 omslag
          - Stukken betreffende correspondentie gevoerd met het Ministerie van Defensie over de waardevastheid van de overheidspensioenen., 1946-1950; 166; 1 omslag
          - Stukken betreffende het voorstel tot wijziging van de Pensioenwet 1922 in verband met het wetsvoorstel tot herziening van het kinderstrafrecht., 1946-1954; 167; 1 omslag
          - Stukken betreffende totstandkoming van een vergelijkend overzicht tussen de burgerlijke pensioenwetgeving en overige pensioenregelingen., 1947-1964; 168; 1 pak
          - Stukken betreffende totstandkoming van overzichten van wijzigingen, welke de Pensioenwet 1922 sedert haar inwerkingtreding heeft ondergaan., ca. 1948; 169; 1 pak
          - Stukken betreffende vergelijking van pensioenregelingen van bedrijfs- en ondernemingspensioenfondsen met de Pensioenwet 1922., 1948-1953; 170; 1 omslag
          - Stukken betreffende totstandkoming van het wetsontwerp tot verhoging van griffierechten voor een in te stellen beroep., 1949-1950; 171; 1 omslag
          - Dossier inzake totstandkoming van de Wet tot herziening van de uitvoeringsorganisatie van de sociale verzekering., 1949-1952; 172; 1 omslag
          - Stukken betreffende totstandkoming van de Wet houdende invoering van een leeftijdsgrens voor het notarisambt en oprichting van een notarieel pensioenfonds., 1949-1954; 173; 1 omslag
          - Dossiers inzake advisering omtrent wetsontwerpen ten aanzien van ongevallenrenten en jeugdsparen., 1949-1958; 174; 1 omslag
          - Stukken betreffende totstandkoming van de Wet houdende een regeling voor het algemeen vormend lager onderwijs en van de bevoegdheden verbonden aan de akten van bekwaamheid tot het geven van dat onderwijs., 1950-1952; 175; 1 omslag
          - Stukken betreffende totstandkoming van de Wet tot instelling van organen ten behoeve van de emigratie., 1951-1952; 176; 1 omslag
          - Stukken betreffende wijzigingen van de Wet op de bedrijfsorganisatie., 1951-1954; 177; 1 omslag
          - Stukken betreffende het interdepartementaal overleg tot wijziging van wetsartikelen in overheidspensioenen ten behoeve van de afstemming van pensioenwetten., 1952-1953; 178; 1 omslag
          - Stukken betreffende het interdepartementaal overleg tot voorbereiding van de wijziging van pensioenregelingen voor militaire oorlogsslachtoffers, verzetsslachtoffers en slachtoffers der koopvaardij., 1952-1954; 179; 1 omslag
          - Dossier inzake totstandkoming van de Wet houdende wijzigingen in spoorwegambtenaren-, burgerlijke en militaire pensioenwetgeving door invoering van de ambten van minister zonder portefeuille en staatssecretaris, tevens bevattende regelingen over cumulatie., 1952-1954; 180; 1 pak
          - Stukken betreffende totstandkoming van de Wet inzake de organisatie van de zorg voor de volksgezondheid., 1952-1957; 181; 1 omslag
          - Stukken betreffende totstandkoming van het wetsontwerp tot wijziging van de Nonactiviteitswet., 1952-1961; 182; 1 omslag
          - Stukken betreffende totstandkoming van de "Nieuwe Beroepswet" houdende regelingen van de organisatie en procedure van de Centrale Raad van Beroep en de raden van beroep en de daarmee samenhangende wijzigingen in de pensioenwetgeving., 1954-1955; 183; 1 omslag
          - Stukken betreffende het verstrekken van inlichtingen over de Wet houdende de opheffing van het absolute pensioenmaximum voor een betere verhouding tussen ambtsinkomen en pensioen., 1954-1957; 184; 1 omslag
          - Stukken betreffende verstrekking van gegevens ten aanzien van pensioenen, wachtgelden en andere uitkeringen, welke ten laste van de Rijksbegroting komen., 1954-1959; 185; 1 omslag
          - Stukken betreffende totstandkoming van de Wet houdende de wijziging van de Wet op de Rijksverzekeringsbank en de Raden van Arbeid., 1955-1956; 186; 1 omslag
          - Dossier inzake totstandkoming van de Wet houdende wijziging van het stelsel van pensioenberekening in de Pensioenwet 1922, de Pensioenwet voor de Spoorwegambtenaren 1925, alsmede wijziging in de pensioenwetgeving voor militairen., 1955-1956; 187; 1 pak
          - Stukken betreffende totstandkoming van de Wet houdende de wijziging van de Pensioenwet bijzondere groepen reservepersoneel 1956, van de Pensioenwet 1922 en van de Pensioenwet 1922 en van de pensioenwetten voor de Zee- en Landmacht 1922 inzake diensttijd meetellend voor pensioen., 1957-1958; 188; 1 omslag
          - Stukken betreffende totstandkoming van het Koninklijk besluit inzake gelijkstelling van wachtgeld met uitkeringen op grond van art. 95 van de Pensioenwet 1922 en art. 19 der Militaire Weduwenwet 1922., 1957-1959; 189; 1 omslag
          - Stukken betreffende het doen van voorstellen tot vereenvoudiging van salaris- en pensioenzaken., 1957-1962; 190; 1 pak
          - Stukken betreffende jurisprudentie over de Pensioenwet 1922 houdende uitspraken van de Pensioenraad en de Centrale Raad van Beroep., ca. 1960; 191-195; 5 omslagen
            - art. 1-4, 191
            - art. 5-39a, 192
            - art. 40-60, 193
            - art. 61-100, 194
            - art. 101-173, 195
          - Stukken betreffende bestudering van het vraagstuk met betrekking tot het onderbrengen van ambtenaren onder de werkingssfeer van de Wet op de arbeidsongeschiktheidsverzekering (W.A.O.)., 1957-1962; 196; 1 omslag
          - Stukken betreffende de invoering van de nieuwe pensioenwet, met name m.b.t. de diensttijd., 1962-1965; 626; 1 omslag
          - Stukken betreffende wijziging van de Pensioenwet 1922, de Pensioenwet voor Spoorwegambtenaren 1925 en de Toeslagwet Indonesische pensioenen 1956 houdende een uitbreiding van de invaliditeitsklassen., 1963; 197; 1 omslag
          - Stukken betreffende de aanpassingen van pensioenen aan de wijziging in de bezoldiging van het Rijkspersoneel., 1963-1966; 198; 1 pak
          - Stukken betreffende totstandkoming van de Wet tot nadere wijziging van de Algemene Ouderdomswet in verband met de Algemene Weduwen- en Wezenwet en met de invoering van een sociaal minimum., 1964; 199; 1 omslag
      - Burgerlijke pensioenen, B.2.1.2
        - Wijziging en uitvoering van de Pensioenwet 1922 met betrekking tot ambtenaarschap, B.2.1.2.1
          - Stukken betreffende inwilliging en afwijzing van verzoeken van instanties om te worden beschouwd als ambtenaar in de zin van de Pensioenwet 1922., 1921-1964; 200-229, 627-654; 1 pak, 53 omslagen en 11 stukken
            - Onderwijs. 1921-1958, 200
            - Stichting Opbouw Drenthe. 1929-1948, 201
            - Woningbouwverenigingen en woningstichtingen. 1931-1950, 202
            - Bus-, tram- en spoorwegmaatschappijen. 1933-1957, 203
            - Gasbedrijven en de Vereniging van gasbedrijven. 1934-1959, 204
            - Vervoer te water en in de lucht. 1934-1964, 205
            - Stichtingen, instellingen en bedrijven van algemeen nut, waarvan de aandelen in overheidshanden zijn. 1935-1950, 206
            - Mijnwezen. 1939-1951, 207
            - Kinderbijslagvereveningsfonds en de Nederlandse Kultuurkamer. 1941-1943, 208
            - Bedrijfschappen, vakgroepen en andere organisaties met betrekking tot het bedrijfsleven. 1941-1952, 209
            - Waterleidingbedrijven. 1942-1957, 210
            - Administratief personeel van de gesubsidieerde leerlingenstelsels en personeel van het College van Toezicht. 1943-1946, 211
            - Organen betrokken bij de wederopbouw. 1943-1947, 212
            - Omroepwezen. 1943-1947, 213
            - Politie en bewaking. 1944, 1947-1955, 214; 1 pak
            - Hulpkantoren bij de PTT. 1944-1959, 215
            - Instituten, keuringsdiensten e.d. op het gebied van land- en tuinbouw. 1946-1950, 216
            - Bankwezen en financiering. 1947-1953, 217
            - Bad- en zwemgelegenheden 1948-1950, 218
            - Instituten op economisch gebied. 1950, 219
            - Gezondheidscommissie voor dieren. 1950, 220
            - Verenigingen op het gebied van de voedselvoorziening. 1950-1952, 221; 4 stukken
            - Individuele aanvragen van personen. 1950-1953, 222
            - Stichting voor onvolwaardige en minder valide arbeidskrachten. 1950-1957, 223
            - Vuilafvoermaatschappijen. 1951, 224
            - Instellingen op het gebied van de volksgezondheid. 1951-1954, 225
            - Stad en Lande van Gooiland. 1952, 226; 3 stukken
            - Werkverschaffing hoofdarbeiders. 1952, 227; 4 stukken
            - Bescherming Bevolking. 1952-1953, 228
            - Kruisverenigingen. 1954-1955, 229
            - Waterschappen. 1949-1964, 627
            - Gemeentelijke bureaux. 1946-1949, 628
            - Nederlands opleidingsinstituut voor het buitenland.1947-1949, 629
            - Stichting ter bestrijding van criminaliteit.1948-1950, 630
            - Het Nederlands Beheersinstituut.1946-1948, 631
            - Instellingen met als taak de zedelijke opvoeding.1955, 632
            - Instituten voor lichamelijke ontwikkeling en ontspanning.1946-1957, 633
            - Pensioenverzekeringen en pensioenfondsen.1948-1950, 634
            - Geallieerde legers tijdens de Tweede Wereldoorlog.1965, 635
            - Stichtingen voor de ouden van dagen.1948-1950, 636
            - Stichtingen voor de geestelijke volksgezondheid.1950, 637
            - Ziekenfondsraad.1952, 638
            - Kweekscholen voor vroedvrouwen.1947, 639
            - Ziekenhuizen.1948, 640
            - Stichtingen ten dienste van oorlogsslachtoffers.1948-1951, 641
            - Stichting Landverhuizing Nederland.1939-1950, 642
            - Stichtingen op het gebied van het verzekeringswezen.1948-1950, 643
            - Stichtingen voor a-socialen en gedeclasseerden.1950, 644
            - Nationale demobilisatieraad.1948-1949, 645
            - Gezinsverzorging.1949, 646
            - Clubhuizen.1950, 647
            - Speeltuinen.1949-1950, 648
            - Redacteuren van het Woordenboek der Nederlandse Taal.1922-1923, 649
            - Koninklijk conservatorium voor muziek.1921-1955, 650
            - Kweekschool met de bijbel te Rotterdam.1942, 651
            - Landsadvocaat.1953, 652
            - Openbaar lichaam "De Noordoostelijke Polder".1947-1955, 653
            - Bescherming Bevolking.1960, 654
          - Stukken betreffende herziening rechtspositieregelingen voor enige groepen van arbeidscontractanten in binnen- en buitenland., 1937-1938, 1953-1964; 230; 1 pak
          - Dossier inzake advisering ten aanzien van de vernietiging van het ontwerp-Koninklijk besluit waarbij de conductrices van N.V. Brabantse Buurtspoorwegen en Autodiensten niet meer als ambtenaar zouden worden beschouwd., 1937-1949; 231; 1 omslag
          - Stukken betreffende totstandkoming van de regeling waarbij de schoonmaaksters in dienst van de N.V. Waterleiding Oostelijk Gelderland niet meer als ambtenaar in de zin van de pensioenwet worden beschouwd., 1938-1950; 232; 1 omslag
          - Dossier inzake wijziging en aanvulling van de Pensioenwet 1922 in verband met het ambtenaarschap van leraren verbonden aan een Nederlandse school te Zwitserland., 1939-1940; 233; 1 omslag
          - Stukken betreffende de hoedanigheid van ambtenaar in de zin der Pensioenwet 1922 in verband met daling van de wedde., 1940-1942; 234; 1 omslag
          - Stukken betreffende toepassing van art. 5 van de Pensioenwet 1922 inzake verzoeken om bij wet gelijkgesteld te worden met ambtenaren., 1941-1946; 235; 1 omslag
          - Stukken betreffende bepaling van het ambtenaarschap bij de instelling van het staatsbedrijf machinefabriek "Artillerie-Inrichtingen"., 1941-1958; 236; 1 pak
          - Stukken betreffende pensionering van de door de bezetter ontslagen ambtenaren., 1943-1955; 237; 1 omslag
          - Dossier inzake totstandkoming van de regeling waarbij het personeel van de Limburgse Tramweg Maatschappij N.V. onder de werking van de Pensioenwet 1922 komt te vallen., 1944-1950; 238; 1 omslag
          - Stukken betreffende totstandkoming van de Wet tot herziening van tijdens de bezetting getroffen maatregelen ten aanzien van personen in overheidsdienst of bij een daarmee gelijkgestelde dienst werkzaam., 1945-1946; 239; 1 omslag
          - Dossier inzake afwijzing van het verzoek van Burgemeester en Wethouders te Winterswijk om weduwen en oud-personeelsleden van de Deutsche Reichsbahn in aanmerking te laten komen voor een Nederlands pensioen., 1945-1946; 240; 1 omslag
          - Stukken betreffende uitvoering van de Wet rechtsherstel van overheidspersoneel 1946., 1945-1953; 241; 1 omslag
          - Stukken betreffende advisering omtrent de rechtspositie van het personeel van het Voedsel Import Bureau in verband met hun ambtenaarschap., 1952-1955; 242; 1 omslag
          - Stukken betreffende afwijzing van het verzoek van Gedeputeerde Staten van Noord-Holland om buiten de invloed van de Pensioen- en Spaarfondsenwet 1952 te mogen vallen., 1953; 243; 1 omslag
          - Stukken betreffende wijziging van art. 65 van de Organisatiewet Sociale Verzekering om het personeel van het Gewestelijk Arbeidskantoor onder de Pensioenwet 1922 te laten vallen., 1953-1955; 244; 1 omslag
          - Stukken betreffende aanwijzing van personen die na een dienst van vijf jaren als ambtenaar in de zin van de pensioenwet worden beschouwd., 1953-1965; 245; 1 pak
          - Stukken betreffende advisering omtrent het bezwaar van de Mijnraad tegen de beslissing van de Pensioenraad om leden van de Mijnraad onder de Pensioenwet 1922 te laten vallen., 1956-1959; 246; 5 stukken
          - Stukken betreffende de advisering aan het Ministerie van Onderwijs, Kunsten en Wetenschappen omtrent art. VII van het ontwerp van wet tot verruiming van onderwijskundige mogelijkheden met betrekking tot onderwijzend personeel van gesubsidieerde scholen., 1957; 247; 1 omslag
        - Wijziging en uitvoering van de Pensioenwet 1922 met betrekking tot inkoop diensttijd en verhaalbijdrage, B.2.1.2.2
          - Dossier inzake invordering van de bijdrage voor de inkoop van diensttijd die de dorpspolder "De 100 morgen van Pannerden" verschuldigd is aan de Pensioenraad., 1927-1937; 248; 1 omslag
          - Stukken betreffende advisering omtrent verzoeken van individuele aanvragers om diensttijd te mogen inkopen voor pensioen., 1927-1960; 249; 1 pak
          - Dossiers inzake de bijdrage van de Holiërhoekschen en Zoutveenschen polder voor de inkoop van diensttijd van een medewerker zonder dat deze als ambtenaar werkzaam is geweest., 1928-1934; 250; 1 omslag
          - Stukken betreffende verhalen van pensioenbijdragen op de individuele ambtenaar., 1929-1957; 251; 1 pak
          - Stukken betreffende uitvoering van art. 40 van de Pensioenwet 1922 inzake inkoop diensttijd doorgebracht in onbezoldigde en tijdelijke dienst, evenals dienst doorgebracht als arbeidscontractant., 1932-1949; 252; 1 omslag
          - Stukken betreffende wijziging van de Pensioenwet 1922 met betrekking tot het Verhaalbesluit., 1933-1934; 253; 1 omslag
          - Stukken betreffende toepassing van art. 35 van de Pensioenwet 1922 inzake een jaarlijkse bijdrage van het Rijk of de gemeente aan het pensioenfonds voor hun ambtenaren alsmede hun nagelaten betrekkingen., 1934; 254; 1 omslag
          - Stukken betreffende regeling en uitvoering van de artikelen 42, 42a en 42b van de Pensioenwet 1922 inzake de mogelijkheid tot verhaal door de overheid op ambtenaren met betrekking tot de bijdrage voor inkoop van diensttijd., 1934-1952; 255; 1 pak
          - Stukken betreffende wijziging van de regeling inzake inkoop voor pensioen van militaire diensttijd als capitulant., 1936-1937; 256; 1 omslag
          - Dossier inzake totstandkoming van de Wet tot wijziging van art. 134 Pensioenwet 1922 houdende een opsomming van hetgeen niet voor diensttijd kan worden ingekocht., 1936-1937; 257; 1 omslag
          - Dossier inzake inwilliging van het verzoek ingediend door de Commissie Van Grindweg-Stoppeldijk om een kantonnier te onttrekken aan het ambtenarenpensioen., 1936-1937; 258; 1 omslag
          - Stukken betreffende afwijzing van verzoeken om diensttijd te kunnen inkopen over een niet aaneengesloten arbeidsperiode bij een voormalig particulier telefoonnet., 1936-1942; 259; 1 omslag
          - Stukken betreffende uitvoering van een ongegrond verklaard beroep ingediend door de gemeente Gorinchem inzake wijziging van de gemeentebegroting in verband met pensioenaanspraken., 1937; 260; 1 omslag
          - Stukken betreffende wijziging van het Koninklijk besluit inzake wijziging van tarieven voor verhoging van pensioenen., 1937-1938; 261; 1 omslag
          - Stukken betreffende voorbereiding van de beschikking van de Secretaris-Generaal tot wijziging en aanvulling van enige artikelen van de Pensioenwet 1922 met betrekking tot het inkopen van diensttijd over de jaren die zijn doorgebracht bij het Rijk als arbeidscontractant., 1937-1941; 262; 1 pak
          - Stukken betreffende afwijzing van het verzoek van de gemeente Amsterdam tot aanpassing van een gemeentelijke pensioenregeling., 1938-1942; 263; 1 omslag
          - Stukken betreffende wijziging van de Pensioenwet 1922 inzake pensioeninkoopbaarheid van nevenbetrekkingen., 1939-1940; 264; 1 omslag
          - Stukken betreffende toepassing van art. 60 van de Pensioenwet 1922 inzake verlof in algemeen belang met betrekking tot pensioenbijdrage., 1939-1946; 265; 1 omslag
          - Stukken betreffende het verstrekken van inlichtingen met betrekking tot de uitvoering van de verhaalbijdrage ten aanzien van de inkoop van diensttijd., 1939-1947; 266; 1 omslag
          - Stukken betreffende afwijzing van verzoeken om diensttijd doorgebracht bij radiodistributiebedrijven en omroepverenigingen te kunnen inkopen., 1940-1954; 267; 1 omslag
          - Stukken betreffende totstandkoming van het Koninklijk besluit tot wijziging van de beschikking van de Secretaris-Generaal van 2 febr. 1942 houdende wijziging en aanvulling van de Pensioenwet 1922., 1941-1947; 268; 1 omslag
          - Stukken betreffende het verstrekken van inlichtingen over personeelsleden die werkzaam waren bij stichtingen en verenigingen die onder de werking van de Pensioenwet 1922 vielen., 1941-1954; 269; 1 omslag
          - Stukken betreffende terugvordering van de bijdrage die verschuldigd is voor de inkoop van diensttijd in particuliere dienst., 1944; 270; 1 omslag
          - Stukken betreffende deponering van verzoeken van instanties tot inkoop van diensttijd, in afwachting van een uitspraak van de Staatscommissie voor de Pensioenwetgeving., 1945-1956; 271; 1 omslag
          - Stukken betreffende de verstrekking van inlichtingen aan de Nederlandse Vereniging ter Bevordering van het Levensverzekeringswezen over personeel van particuliere bedrijven dat onder de pensioenwet valt., 1945-1958; 272; 1 omslag
          - Stukken betreffende wijziging van verschillende artikelen van de Pensioenwet 1922 inzake betaling van inkoopsommen aan het Algemeen Burgerlijk Pensioenfonds verband houdende met een daling van de rentevoet., 1946-1947; 273; 1 omslag
          - Stukken betreffende wijziging van art. 36 van de Pensioenwet 1922 inzake vermindering van het verhaal der bijdrage voor eigen pensioen., 1946-1949; 274; 1 omslag
          - Stukken betreffende uitvoering van pensioenregelingen voor uiteenlopende groepen van personen met betrekking tot inkoop van diensttijd., 1946-1964; 275; 1 omslag
          - Stukken betreffende het voorstel tot wijziging van art. 39 van de Pensioenwet 1922 in verband met bijdrage van pensioen van personeel werkzaam bij bijzondere hogescholen en universiteiten., 1948-1954; 276; 1 omslag
          - Circulaire inzake het verhaal van de pensioenbijdrage van ambtenaren die tijdelijk geen inkomsten als zodanig genieten, afdruk., 1949; 277; 1 stuk
          - Stukken betreffende wijziging van verschillende artikelen van de Pensioenwet 1922 inzake een verhoging van het tarief ter vaststelling van de bijdrage voor inkoop van diensttijd., 1949; 278; 1 omslag
          - Stukken betreffende goedkeuring van besluiten van colleges van Gedeputeerde Staten met betrekking tot het verhaal van bijdragen voor inkoop van diensttijd., 1949-1950; 279; 1 omslag
          - Stukken betreffende afwijzing van het verzoek tot wijziging van art. 40 van de Pensioenwet 1922 inzake gelijkstelling van personen zijdelings werkzaam bij de Rijksverzekeringsdienst met personen die zijdelings in dienst staan van de overheid, met betrekking tot inkoop van diensttijd., 1950-1951; 280; 5 stukken
          - Stukken betreffende totstandkoming en toepassing van de Wet tot regeling van het kleuteronderwijs en van de opleiding van leidsters bij dat onderwijs in verband met de inkoop van hun diensttijd., 1950-1958; 281; 1 pak
          - Stukken betreffende het verhaal van bijdragen wegens inkoop van pensioengeldige diensttijd op meerdere personen., 1951-1955; 282; 1 omslag
          - Stukken betreffende het verstrekken van informatie aan verscheidene instanties omtrent de plicht tot kennisgeving van inkoop van diensttijd bij een pensioen., 1954-1955; 283; 1 omslag